【裁判字號】    92,易,1580
【裁判日期】    920630
【裁判案由】    家庭暴力防治法之傷害
【裁判全文】
臺灣臺中地方法院刑事判決                        九十二年度易字第一五八號
    公  訴  人  臺灣臺中地方法院檢察署檢察官
    被      告  乙○○
右列被告因家庭暴力防治法之傷害案件，經檢察官聲請簡易判決處刑（九十二年度偵
字第五二九四號），本院臺中簡易庭認為不宜以簡易判決處刑，移
常程序審理，判決如左：
    主  文
乙○○傷害人之身體，處拘役貳拾日，如易科罰金，以佰元折算壹日。
    事  實
一、乙○○與甲○○於民國九十一年三月底前係同居之男女朋友，曾有事實上之夫妻
    關係，為家庭暴力防治法第三條第二款規定之家庭成員。九十一年十二月十九日
    上午七時三十分許，甲○○前往乙○○位於臺中縣太平市○○○街一七六巷二五
    號住處，二人因故發生爭執，乙○○竟基於普通傷害之犯意，徒手毆打甲○○，
    致甲○○受有頭痛、頭暈、右膝瘀傷一．五公分乘一．五公分等傷害。
二、案經甲○○訴由臺中縣警察局霧峰分局報告臺灣臺中地方法院檢察署檢察官聲請
    簡易判決處刑，本院臺中簡易庭認為不宜以簡易判決處刑，移送本院刑事庭依通
    常程序審判。
    理  由
一、訊據被告乙○○坦承於右揭時、地與告訴人甲○○發生拉扯，惟矢口否認有為普
    通傷害之犯行，辯稱：伊係在與告訴人拉扯時，告訴人的額頭不慎撞到住處鐵門
    ，至於其右膝蓋的瘀傷，伊並不清楚等語。惟查，右揭事實業據告訴人於警詢、
    檢察官偵查及本院審理時指訴綦詳，而告訴人確受有頭痛、頭暈及右膝瘀傷一．
    五公分乘一．五公分之傷害，復有台新醫院診斷證明書附卷可稽。參以被告亦不
    否認於前開時、地與告訴人發生拉扯，益見告訴人並非空言指訴，被告前開辯詞
    容係飾卸之詞，不足採信，本案事證明確，被告犯行洵堪認定。
二、核被告乙○○所為，係犯刑法第二百七十七條第一項之普通傷害罪，並為家庭暴
    力防治法第二條第二項所稱之家庭暴力罪。爰審酌被告並無刑事前案紀錄，有臺
    灣高等法院被告全國前案紀錄表暨臺灣臺中地方法院檢察署刑案資料查註紀錄表
    附卷可稽，堪認其犯案前品行尚佳，並斟酌被告係因故與告訴人發生爭吵進而徒
    手毆打告訴人，犯罪動機單純，然以暴力手段作為解決紛爭之方法並不足取，告
    訴人甲○○所受損害並非甚鉅及被告犯罪後猶飾詞否認犯行之態度等一切情狀，
    量處如主文所示之刑，並諭知易科罰金之折算標準，以示懲儆。
據上論斷，應依刑事訴訟法第四百五十二條、第二百九十九條第一項前段，刑法第二
百七十七條第一項、第四十一條第一項前段，罰金罰鍰提高標準條例第一條前段、第
二條，判決如主文。
中      華      民      國    九十二    年      六      月    三十      日
                              臺灣臺中地方法院刑事第三庭
                                      法  官  陳  得  利
右正本證明與原本無異。
如不服本判決，應於送達後十日內向本院提出上訴狀（須附繕本），上訴於臺灣高等
法院臺中分院。
                                      書記官
中      華      民      國    九十二    年      七      月      二      日
附錄本案論罪科刑法條全文：
刑法第二百七十七條第一項
傷害人之身體或健康者，處三年以下有期徒刑、拘役或一千元以下罰金。


司法院資訊處製作；財團法人民間司法改革基金會備份。
